臺灣臺中地方法院刑事判決　　　　　　99年度重訴字第3649號
公　訴　人　臺灣臺中地方法院檢察署檢察官
被　　　告　蔡文成
選任辯護人　盧永盛律師
　　　　　　施雅芳律師
　　　　　　蘇亦洵律師
上列被告因違反槍砲彈藥刀械管制條例案件，經檢察官提起公訴
（99年度偵字第24224 號），本院判決如下：
    主    文
蔡文成犯未經許可，非法製造空氣槍罪，共陸罪，各處如附表一
所示之刑（詳「應處之刑、減刑及從刑」欄所示），應執行有期
徒刑貳年拾月，併科罰金新臺幣貳拾萬元，罰金如易服勞役，以
新臺幣壹仟元折算壹日。扣案如附表二所示之空氣槍陸支、小型
高壓氣體鋼瓶拾個、6mm 鋼珠及8mm 鋼珠各壹包，均沒收。
    犯罪事實
一、蔡文成明知可發射金屬具有殺傷力之空氣槍，係屬槍砲彈藥
    刀械管制條例第4 條第1 項第1 款所列之管制槍枝，非經中
    央主管機關許可，不得製造、持有。竟基於改造空氣槍使具
    殺傷力之各別犯意，分別為下列之犯行：
  (一)於民國96年3 、4 月某日，在露天拍賣網站上，以新臺幣（
    下同）6 千元之價格，向真實姓名年籍不詳之人，購買原不
    具殺傷力之空氣槍1 支（槍枝管制編號0000000000號），旋
    於96年4 月24日以前某日，在其位於改制前臺中縣神岡鄉○
    ○路1024巷29弄5 號之住處，以自備之槍管及粗線徑彈簧替
    換在裝空氣槍內原有之槍管及彈簧，以增強其發射之動能，
    隨即持改造後之該支空氣槍，裝填金屬彈丸（俗稱鋼珠），
    射擊樹木、鋁罐器水瓶等實體，以測試其性能，果能使鋁罐
    汽水瓶貫穿，而成為可發射金屬彈丸，具有殺傷力之空氣槍
    。其後，即未經許可持有之，並藏放在其上址住處。
  (二)於96年間5 、6 月間某日，在改制前臺中縣豐原市之某工廠
    內，以6 千元之價格，向真實名字年籍不詳之陳姓成年男子
    ，購買原不具殺傷力之空氣槍1 支（槍枝管制編號00000000
    00號），旋於數日後，在其上址住處，以自行至五金行所購
    買之粗線徑彈簧，用以替換槍枝內原裝置之細線徑彈簧，以
    增強其發射之動能，隨即持改造後空氣槍，裝填金屬彈丸，
    射擊樹木、鋁罐器水瓶等實體，以測試其性能，果能使鋁罐
    汽水瓶貫穿，而成為可發射金屬彈丸，具有殺傷力之空氣槍
    。其後，即未經許可持有之，並藏放在其上址住處。
  (三)於前述(二)時日約隔1 、2 個月後間之某日，在改制前臺中縣
    豐原市之某工廠內，以6 千元之價格，向真實名字年籍不詳
    之陳姓成年男子，購買原不具殺傷力之空氣槍1 支（槍枝管
    制編號0000000000號），旋於數日後，在其上址住處，以自
    行至五金行所購買之粗線徑彈簧，用以替換槍枝內原裝置之
    細線徑彈簧，以增強其發射之動能，隨即持改造後空氣槍，
    裝填金屬彈丸，射擊樹木、鋁罐器水瓶等實體，以測試其性
    能，果能使鋁罐汽水瓶貫穿，而成為可發射金屬彈丸，具有
    殺傷力之空氣槍。其後，即未經許可持有之，並藏放在其上
    址住處。
  (四)前述(三)時日約隔1 或2 個月後間某日，在改制前臺中縣豐原
    市之某工廠內，以5 千元之價格，向真實名字年籍不詳之陳
    姓成年男子，購買原不具殺傷力之空氣槍1 支（槍枝管制編
    號0000000000號），旋於數日後，在其上址住處，以自行至
    五金行所購買之粗線徑彈簧，用以替換槍枝內原裝置之細線
    徑彈簧，以增強其發射之動能，隨即持改造後空氣槍，裝填
    金屬彈丸，射擊樹木、鋁罐器水瓶等實體，以測試其性能，
    果能使鋁罐汽水瓶貫穿，而成為可發射金屬彈丸，具有殺傷
    力之空氣槍。其後，即未經許可持有之，並藏放在其上址住
    處。
  (五)前述(四)時日約隔1 、2 個月後間某日，在改制前臺中縣豐原
    市之某工廠內，以6 千元之價格，向真實名字年籍不詳之陳
    姓成年男子，購買原不具殺傷力之空氣槍1 支（槍枝管制編
    號0000000000號），旋於數日後，在其上址住處，以自行至
    五金行所購買之粗線徑彈簧，用以替換槍枝內原裝置之細線
    徑彈簧，以增強其發射之動能，隨即持改造後空氣槍，裝填
    金屬彈丸，射擊樹木、鋁罐器水瓶等實體，以測試其性能，
    果能使鋁罐汽水瓶貫穿，而成為可發射金屬彈丸，具有殺傷
    力之空氣槍。其後，即未經許可持有之，並藏放在其上址住
    處。
  (六)於前述(四)時日約隔1 、2 個月後某日（即96年年底間某日）
    ，在改制前臺中縣豐原市之某工廠內，以6 千元之價格，向
    真實名字年籍不詳之陳姓成年男子，購買原不具殺傷力之空
    氣槍1 支（槍枝管制編號0000000000號），旋於數日後，在
    其上址住處，以自行至五金行購買粗線徑彈簧，用以替換槍
    枝內原裝置之細線徑彈簧，以增強其發射之動能，隨即持改
    造後空氣槍，裝填金屬彈丸，射擊樹木、鋁罐器水瓶等實體
    ，以測試其性能，果能使鋁罐汽水瓶貫穿，而成為可發射金
    屬彈丸，具有殺傷力之空氣槍。其後，即未經許可持有之，
    並藏放在其上址住處。
二、嗣於99年10月6 日，警方持由本院所核發之99年度聲搜字第
    3435號搜索票，前往蔡文成上址住處搜索，當場扣得附表二
    所示上開具殺傷力之空氣槍6 支及供試射使用之小型高壓氣
    體鋼瓶10個、6mm 鋼珠及8mm 鋼珠各1 包與附表三所示不具
    殺傷之空氣槍2 支（槍枝管制編號分別為0000000000號、00
    00000000號），始查獲上情。
三、案經南投縣警察局草屯分局報請臺灣臺中地方法院檢察署檢
    察官偵查起訴。
    理    由
壹、證據能力部分：
一、按現行刑事訴訟法關於「鑑定」之規定，除選任自然人充當
    鑑定人外，另設有囑託機關鑑定制度。依同法第198 條、第
    208 條之規定，不論鑑定人或鑑定機關、團體，固均應由法
    院、審判長、受命法官或檢察官視具體個案之需要而為選任
    、囑託，並依第206 條之規定，提出言詞或書面報告，始符
    合同法第159 條第1 項所定得作為證據之「法律有規定」之
    情形。否則所為之鑑定，仍屬傳聞證據。然於司法警察機關
    調查中之案件，為因應實務上，或因量大、或有急迫之現實
    需求，併例行性當然有鑑定之必要者，例如毒品之種類與成
    分、尿液之毒品反應，或者槍彈有無殺傷力等鑑定，基於檢
    察一體原則，得由該管檢察長對於轄區內之案件，以事前概
    括選任鑑定人或囑託鑑定機關、團體之方式，俾便轄區內之
    司法警察官、司法警察對於調查中之此類案件，得即時送請
    先前已選任之鑑定人或囑託之鑑定機關、團體實施鑑定，以
    求時效（法務部92年9 月1 日法檢字第0920035083號函參照
    ，刊載於法務部公報第312 期）。此種由檢察機關概括選任
    鑑定人或概括囑託鑑定機關、團體，再轉知司法警察官、司
    法警察於調查犯罪時參考辦理之作為，法無明文禁止，係為
    因應現行刑事訴訟法增訂傳聞法則及其例外規定之實務運作
    而為。此種由司法警察官、司法警察依檢察官所概括選任之
    鑑定人或囑託鑑定機關、團體所為之鑑定結果，與檢察官選
    任或囑託為鑑定者，性質上並無差異，同具有證據能力（最
    高法院96年臺上字第2860號判決意旨參照）。本件卷附之內
    政部警政署刑事警察99年11月8 日刑鑑字第0990142399號鑑
    定書，係由警察機關依照上級檢察機關首長函示指示而送請
    該鑑定單位進行鑑定所得結果，並載明其鑑定之方法，依據
    刑事訴訟法第159 條之立法理由及同法第206 條之規定，既
    經本院依刑事訴訟法第165 條第1 項之規定踐行調查證據程
    序，與本案待證事實具有關連性，應具有證據能力。
二、次按被告以外之人於審判外之陳述，雖不符刑事訴訟法第15
    9 條之1 至第159 條之4 之規定，而經當事人於審判程序同
    意作為證據，法院審酌該言詞陳述或書面陳述作成時之情況
    ，認為適當者，亦得為證據。當事人、代理人或辯護人於法
    院調查證據時，知有第159 條第1 項不得為證據之情形，而
    未於言詞辯論終結前聲明異議者，視為有前項之同意，刑事
    訴訟法第159 條之5 定有明文。核其立法意旨在於傳聞證據
    未經當事人之反對詰問予以核實，原則上先予排除。惟若當
    事人已放棄反對詰問權，於審判程序中表明同意該等傳聞證
    據可作為證據；或於言詞辯論終結前未聲明異議，基於尊重
    當事人對傳聞證據之處分權，及證據資料愈豐富，愈有助於
    真實發見之理念，且強化言詞辯論主義，使訴訟程式得以順
    暢進行，上開傳聞證據亦均具有證據能力。查：本判決所引
    之被告以外之人於審判外所為之陳述及卷內其他書證（供述
    證據部分），查無符合同法第159 條之1 至之4 等前4 條之
    情形，檢察官、被告及其選任辯護人於本院準備程序中均表
    示對該等傳聞證據無意見，並於本院審理時並未就卷內其他
    證據資料之證據能力有所爭執，且迄本院言詞辯論終結前，
    均未主張有刑事訴訟法第159 條第1 項不得為證據之情形，
    是應認已同意卷內證據均得作為證據，且經本院審酌上開傳
    聞證據作成時，較無人情施壓或干擾，亦無不當取證之情形
    ，認為以之作為本案之證據亦屬適當，是上揭傳聞證據自具
    有證據能力。
三、又傳聞法則乃對於被告以外之人於審判外之言詞或書面陳述
    而為之規範。本案判決以下引用之非供述證據，無刑事訴訟
    法第159 條第1 項規定傳聞法則之適用，經本院於審理時依
    法踐行調查證據程序，與本案待證事實具有自然之關聯性，
    且無證據證明係公務員違法取得之物，依法自得作為證據。
貳、實體部分：
一、訊據被告蔡文成對上揭時地製造空氣槍之犯罪事實，業據其
    於偵查及本院審理時坦承不諱（見偵查卷第23至25頁、本院
    卷第38至40、63頁），並有本院99年度聲搜字第3435號搜索
    票影本、南投縣政府警察局草屯分局搜索扣押筆錄、扣押物
    品目錄表及南投縣政府警察局槍枝初步檢視報告表各1 份與
    試射鋁板照片16張等附卷可稽（見警卷第12至48頁）；且為
    警當場查獲之附表二所示空氣槍6 枝，經送請內政部警政署
    刑事警察局鑑定結果，認係：(1)槍枝管制編號0000000000號
    槍枝，認係氣體動力式槍枝，以小型高壓氣體鋼瓶內氣體為
    發射動力，經以金屬彈丸測試3 次，其中直徑6.0mm 、重量
    0.88g 彈丸之最大發射速度為150 公尺/ 秒，計算其動能為
    9.9 焦耳，換算其單位面積動能為35焦耳/ 平方公分；(2)槍
    枝管制編號0000000000號槍枝，認係氣體動力式槍枝，以小
    型高壓氣體鋼瓶內氣體為發射動力，經以金屬彈丸測試3 次
    ，其中直徑8.0mm 、重量2.0g彈丸之最大發射速度為135 公
    尺/ 秒，計算其動能為18焦耳，換算其單位面積動能為35焦
    耳/ 平方公分；(3)槍枝管制編號0000000000號槍枝，認係氣
    體動力式槍枝，以小型高壓氣體鋼瓶內氣體為發射動力，經
    以金屬彈丸測試3 次，其中直徑8.0mm 、重量2.0g彈丸之最
    大發射速度為143 公尺/ 秒，計算其動能為20焦耳，換算其
    單位面積動能為39焦耳/ 平方公分；(4)槍枝管制編號000000
    0000號槍枝，認係氣體動力式槍枝，以小型高壓氣體鋼瓶內
    氣體為發射動力，經以金屬彈丸測試3 次，其中直徑6.0mm
    、重量0.88 g彈丸之最大發射速度為124 公尺/ 秒，計算其
    動能為6.7 焦耳，換算其單位面積動能為23焦耳/ 平方公分
    ；(5)槍枝管制編號0000000000號槍枝，認係氣體動力式槍枝
    ，以小型高壓氣體鋼瓶內氣體為發射動力，經以金屬彈丸測
    試3 次，其中直徑8.0m m、重量2.0g彈丸之最大發射速度為
    178 公尺/ 秒，計算其動能為31焦耳，換算其單位面積動能
    為61焦耳/ 平方公分；(6)槍枝管制編號0000000000號槍枝，
    認係氣體動力式槍枝，以小型高壓氣體鋼瓶內氣體為發射動
    力，經以金屬彈丸測試3 次，其中直徑6.0mm 、重量0.88g
    彈丸之最大發射速度為121 公尺/ 秒，計算其動能為6.4 焦
    耳，換算其單位面積動能為22焦耳/ 平方公分。而就殺傷力
    之相關數據，依日本科學警察研究所之研究結果，彈丸單位
    面積動能達20焦耳/ 平方公分，則足以穿入人體皮肉層等情
    ，有該局99年11月8 日刑鑑字第0990142399號鑑定書1 份在
    卷可稽（見99年度核交字第1425號偵查卷第3 至6 頁），是
    扣案如附表二所示之空氣槍6 枝經實際試射所測得之單位面
    積動能最大動能既已達20焦耳/ 平方公分，依上開槍彈鑑定
    書所載之殺傷力數據可知，已足以穿入人體皮肉層，顯見該
    空氣槍確具有殺傷力無疑。又被告供稱首次製造如附表二編
    號一所示具有殺傷力之空氣槍時間係於96年3 、4 月間某日
    ，本院查無證據證明被告此次犯行係在96年4 月24日之後，
    因中華民國罪犯減刑條例規定犯罪於96年4 月21日以前者，
    除該條例另外者規定外，得減其刑期二分之一，是依罪疑為
    有利被告之認定，應認被告首次製造空氣槍之時間係在96年
    3 月間至96年4 月21日以前之某日製造，附此敘明。是見被
    告前開自白核與事實相符，應堪採信。本案事證明確，被告
    上開犯行，應堪認定。
二、論罪科刑：
  (一)查上訴人行為後，槍砲彈藥刀械管制條例業於100 年1 月5
    日經修正公布，並於同月7 日生效，其第8 條第6 項增訂：
    「犯第一項、第二項或第四項有關空氣槍之罪，其情節輕微
    者，得減輕其刑。」。雖槍砲彈藥刀械管制條例第8 條第1
    項之規定有關空氣槍部分，對犯該罪而情節輕微者，未併為
    得減輕其刑或另為適當刑度之規定，業經司法院釋字第669
    號解釋，認應自該解釋公布之日（即98年12月25日）起至遲
    於1 年屆滿時失其效力。而上開槍砲彈藥刀械管制條例第8
    條第6 項遲至100 年1 月7 日始經修正增訂生效；惟釋字第
    669 號解釋文係闡釋：該條例第8 條第1 項有關空氣槍部分
    之最低法定刑為有期徒刑5 年，因對違法情節輕微、顯可憫
    恕之個案，法院縱適用刑法第59條規定酌減其刑後，仍無從
    考量行為人所應負責任之輕微，為易科罰金或緩刑之宣告，
    尚嫌情輕法重，致罪責與處罰不相對應，對犯該罪而情節輕
    微者，未併為得減輕其刑或另為適當刑度之規定，違反憲法
    第23條之比例原則等旨。足認前揭解釋並無將相關犯行予以
    屆期除罪之意，是其所稱屆期失其效力，係指槍砲彈藥刀械
    管制條例第8 條第1 項有關空氣槍之罪，其「最低法定刑」
    之規定，違反憲法第23條之比例原則部分，自該解釋公布之
    日起至遲於1 年屆滿時，失其效力而言，非謂上開條例第8
    條第1 項有關空氣槍之罪刑屆期全部失效甚明，自不生犯罪
    後法律已廢止其刑罰之問題（最高法院100 年度臺上字第57
    8 號判決意旨參照）。是比較新舊法結果，行為後修正之法
    律有利於被告，依刑法第2 條第1 項之規定，應適用修正後
    之槍砲彈藥刀械管制條例第8 條之規定較有利於被告。被告
    之選任辯護人認被告行為後，槍砲彈藥刀械管制條例已於99
    年12月25日因司法院大法官會議釋字第669 號解釋而失其效
    力，應依刑事訴訟法第302 條規定諭知免訴判決云云，尚有
    誤會，要無足取。
  (二)按槍砲彈藥刀械管制條例第8 條第1 項所規定：製造可發射
    子彈具有殺傷力之槍枝罪，所謂「製造」，除初製者外，固
    尚包括改造在內；凡將原不具殺傷力之槍枝予以加工，致改
    變其原有性能、屬性，使成為可發射子彈具有殺傷力之槍枝
    即屬之（最高法院98年度臺上字第2857號判決意旨參照）。
    本件被告將原不具殺傷力之空氣槍換裝槍管或強力彈簧，改
    造為具殺傷力之槍枝，揆諸前揭說明，已屬製造行為甚明。
    核被告蔡文成所為，均係犯槍砲彈藥刀械管制條例第8 條第
    1 項之非法製造空氣槍罪。被告製造空氣槍後加以持有之行
    為，應為製造之高度行為所吸收，不另論罪。而被告上開僅
    單純更換空氣槍內之槍管或彈簧即構成本罪，犯罪情節尚屬
    輕微，均爰依同條例第8 條第6 項之規定減輕其刑。
  (三)次按94年2 月2 日日修正公布之刑法，業於95年7 月1 日施
    行，新刑法已刪除刑法第56條連續犯之規定，因本件被告係
    於新刑法施行後所犯，自無連續犯之適用。另刑法上之集合
    犯，係指行為之本質上，具有反覆、延續實行複次作為之特
    徵，經立法特別歸類，使成獨立之犯罪構成要件行為態樣，
    故雖有複次作為，仍祇成立一罪。又所稱接續犯，係指數個
    在同時同地或密切接近之時地，侵害同一法益之行為，因各
    舉動之獨立性極為薄弱，社會通念認為無法強行分開，乃將
    之包括視為一個行為之接續進行，給予單純一罪之刑法評價
    。此種實質上一罪之集合犯及接續犯，與裁判上一罪之連續
    犯，其相異者，係在於連續犯侵害同一法益之數行為，各具
    獨立性，客觀上並認為其間存有時間上之差距，乃認係出於
    一個概括之犯意，為期訴訟經濟，擬制為一罪。95年7 月1
    日起施行之修正刑法，已將連續犯及其性質類似之常業犯規
    定悉予刪除，考其立法旨趣，係因對於多次原可獨立評價之
    行為，僅論以一罪，不無鼓勵犯罪之嫌，亦與國民對於法律
    之感情相悖。是就集合犯及接續犯之觀念，於判斷時，自不
    能無限擴張，除仍應受社會通念之支配外，尤應注意其公平
    性、合理性，使與經驗法則、論理法則及比例原則等一般法
    律適用之原理原則相適合，否則即與上揭修法精神不符。查
    本件被告所犯上開製造空氣槍枝犯行，從構成要件文義衡之
    ，實無從認定立法者本即預定該犯罪之本質，必有數個同種
    類行為而反覆實行之集合犯行，故應非集合犯。是本件被告
    所犯如附表一所示各罪，犯意各別，行為互殊，應予分論併
    罰。選任辯護人認係集合犯，應論以一罪，尚有誤會。
  (四)再按司法院大法官會議解釋釋字第669 號解釋理由書略謂：
    「惟系爭規定所禁止製造、運輸、販賣之客體相對廣泛，一
    部分殺傷力較低之空氣槍，亦在處罰範圍內。基於預防犯罪
    之考量，立法機關雖得以特別刑法設置較高之法定刑，但其
    對構成要件該當者，不論行為人犯罪情節之輕重，均以無期
    徒刑或5 年以上有期徒刑之重度自由刑相繩，未能具體考量
    行為人違法行為之惡害程度，對違法情節輕微、顯可憫恕之
    個案，可能構成顯然過苛之處罰，而無從兼顧實質正義。按
    不具殺傷力且無危害安全之虞之空氣槍係合法而容易取得之
    休閒娛樂商品，而改造此類空氣槍，所需零件易於取得，亦
    無須高度之技術。倘人民僅出於休閒、娛樂等動機而改造合
    法之空氣槍，雖已達殺傷力標準，但若其殺傷力甚微，對他
    人生命、身體、自由、財產等法益之危險甚低，或有其他犯
    罪情節輕微情況，法院縱適用刑法第59條規定酌減其刑，最
    低刑度仍達2 年6 月以上之有期徒刑，無從具體考量行為人
    所應負責任之輕微，而為易科罰金或緩刑之宣告，尚嫌情輕
    法重，致罪責與處罰不相對應」。可知依上開解釋意旨，槍
    砲彈藥刀械管制條例第8 條第1 項之非法製造空氣槍罪，若
    僅出於休閒、娛樂等動機而改造合法之空氣槍，雖已達殺傷
    力標準，但若其殺傷力甚微，對他人生命、身體、自由、財
    產等法益之危險甚低之情節，法院仍可考量適用刑法第59條
    酌減其刑。查被告未經許可製造扣案如附表二所示具殺傷力
    之空氣槍，固對國家社會法益造成侵害，惟被告購得不具殺
    傷力之槍枝，再以換裝槍管或彈簧之方式製造具殺傷力之空
    氣槍，由其改造過程觀之，並非精心規劃，復無持以販賣或
    持該空氣槍犯案，尤以被告價購而製造上開空氣槍之目的，
    只為收藏、把玩之目的使然，另參諸被告為磊義企業股份有
    限公司負責人，具正當職業，尚與遊手好閒、逞兇鬥狠之徒
    擁槍自重之情節有所不同，是倘不論其個案情節輕重，縱依
    新修正之上開規定減輕其刑，仍論處本罪減輕刑度後之法定
    最低刑度2 年6 月以上有期徒刑，實猶嫌過重，其犯罪情狀
    在客觀上足以引起一般同情，確可憫恕，爰依刑法第59條之
    規定，再酌量遞減輕其刑。
  (五)爰審酌被告未經許可製造具殺傷力之空氣槍，對於他人生命
    、身體安全仍構成潛在威脅，有影響社會治安之危險，惟衡
    酌被告並未將之持以從事非法行為，且犯後坦認錯誤，態度
    堪稱良好，及其無不良前科，素行尚佳，有臺灣高等法院被
    告前案紀錄表1 份在卷可憑，其犯罪係為收藏、把玩，並未
    持之為其他不法行而造成具體危害等一切情狀，量處如主文
    附表一所示之刑，並斟酌被告為國中畢業之智識程度、經濟
    狀況為小康等情（參見被告警詢調查筆錄受詢問人欄內之記
    載），諭知以新臺幣1 千元折算1 日之易服勞役折算標準，
    以資懲儆。又本件被告如附表一編號一所示之犯罪時間，係
    在96年4 月24日以前，所犯符合中華民國九十六年罪犯減刑
    條例所定之減刑條件，應依該減刑條例第2 條第1 項第3 款
    之規定，減其宣告刑二分之一。
  (六)至扣案如附表二所示之具殺傷力之空氣槍6 支，依槍砲彈藥
    刀械管制條例第4 條第1 項第1 款及第5 條規定，非經中央
    主管機關許可，不得製造、持有，屬違禁物，應依刑法第38
    條第1 項第1 款規定宣告沒收。又扣案小型高壓氣體鋼瓶10
    瓶及8mm 鋼珠及6mm 鋼珠各1 包，為被告所有供製造試射具
    有殺傷力之上開空氣槍所用之物，業據被告於本院供承在卷
    （見本院卷第39頁反面），應依刑法第38條第1 項第2 款規
    定，併予宣告沒收。另附表三所示空氣槍2 支（槍枝管制編
    號分別為0000000000、0000000000號），各以金屬彈丸測試
    3 次，最大發射速度分別為104 公尺/ 秒、107 公尺/ 秒，
    經計算其動能分別為19焦耳/ 平方公尺、10焦耳/ 平方公尺
    等情，有前揭內政部警政刑事警察局鑑定書可憑，依上開槍
    彈鑑定書所載之殺傷力數據可知，此2 支槍枝均不足以穿入
    人體皮肉層，顯見此槍枝不具殺傷力，則此槍枝即非屬違禁
    物，亦非被告犯本罪所用或所得之物，核與刑法第38條之規
    定尚屬有間，爰不予宣告沒收，併此敘明。
據上論結，應依刑事訴訟法第299 條第1 項前段，修正後槍砲彈
藥刀械管制條例第8 條第1 項、第6 項，刑法第2 條第1 項、第
11條前段、第59條、第42條第3 項、第51條第5 款、第6 款、第
7 款、第38條第1 項第1 款、第2 款，中華民國九十六年罪犯減
刑條例第2 條第1 項第3 款、第7 條判決如主文。
本案經檢察官陳雅瑩到庭執行職務。
中    華    民    國   100    年    5     月    31    日
              刑事第十庭  審判長法  官  林慧英
                                法  官  林學晴
                                法  官  廖純卿
以上正本證明與原本無異。
如不服本判決應於收受送達後10日內向本院提出上訴書狀，並應
敘述具體理由；其未敘述上訴理由者，應於上訴期間屆滿後20日
內向本院補提理由書（均須按他造當事人之人數附繕本）「切勿
逕送上級法院」。
                                書記官  柳寶倫
中    華    民    國   100    年    5     月    31    日
附表一：
┌──┬───────────┬──────────────┐
│編號│犯罪事實              │應處之刑、減刑及從刑        │
├──┼───────────┼──────────────┤
│一  │詳犯罪事實欄一之(一)    │處有期徒刑壹年肆月，併科罰金│
│    │                      │新臺幣伍萬元，罰金如易服勞役│
│    │                      │，以新臺幣壹仟元折算壹日，減│
│    │                      │為有期徒刑柒月，併科罰金新臺│
│    │                      │幣貳萬伍仟元，罰金如易服勞役│
│    │                      │，以新臺幣壹仟元折算壹日。扣│
│    │                      │案附表二編號一所示槍枝、小型│
│    │                      │高壓氣體鋼瓶拾個、6mm鋼珠及 │
│    │                      │8mm鋼珠各1包，均沒收。      │
│    │                      │                            │
├──┼───────────┼──────────────┤
│二  │詳犯罪事實欄一之(二)    │處有期徒刑壹年肆月，併科罰金│
│    │                      │新臺幣伍萬元，罰金如易服勞役│
│    │                      │，以新臺幣壹仟元折算壹日，扣│
│    │                      │案附表二編號二所示槍枝、小型│
│    │                      │高壓氣體鋼瓶拾個、6mm鋼珠及 │
│    │                      │8mm 鋼珠各1包，均沒收。     │
├──┼───────────┼──────────────┤
│三  │詳犯罪事實欄一之(三)    │處有期徒刑壹年肆月，併科罰金│
│    │                      │新臺幣伍萬元，罰金如易服勞役│
│    │                      │，以新臺幣壹仟元折算壹日，扣│
│    │                      │案附表二編號三所示槍枝、小型│
│    │                      │高壓氣體鋼瓶拾個、6mm 鋼珠及│
│    │                      │8mm 鋼珠各1 包，均沒收。    │
├──┼───────────┼──────────────┤
│四  │詳犯罪事實欄一之(四)    │處有期徒刑壹年肆月，併科罰金│
│    │                      │新臺幣伍萬元，罰金如易服勞役│
│    │                      │，以新臺幣壹仟元折算壹日，扣│
│    │                      │案附表二編號四所示槍枝、小型│
│    │                      │高壓氣體鋼瓶拾個、6mm 鋼珠及│
│    │                      │8mm 鋼珠各1 包，均沒收。    │
├──┼───────────┼──────────────┤
│五  │詳犯罪事實欄一之(五)    │處有期徒刑壹年肆月，併科罰金│
│    │                      │新臺幣伍萬元，罰金如易服勞役│
│    │                      │，以新臺幣壹仟元折算壹日，扣│
│    │                      │案附表二編號五所示槍枝、小型│
│    │                      │高壓氣體鋼瓶拾個、6mm 鋼珠及│
│    │                      │8mm 鋼珠各1 包，均沒收。    │
├──┼───────────┼──────────────┤
│六  │詳犯罪事實欄一之(六)    │處有期徒刑壹年肆月，併科罰金│
│    │                      │新臺幣伍萬元，罰金如易服勞役│
│    │                      │，以新臺幣壹仟元折算壹日，扣│
│    │                      │案附表二編號六所示槍枝、小型│
│    │                      │高壓氣體鋼瓶拾個、6mm 鋼珠及│
│    │                      │8mm 鋼珠各1 包，均沒收。    │
└──┴───────────┴──────────────┘
附表二：
┌──┬───────────────────┐
│編號│扣案物名稱                            │
├──┼───────────────────┤
│一  │空氣槍壹枝（槍枝管制編號0000000000號）│
├──┼───────────────────┤
│二  │空氣槍壹支（槍枝管制編號0000000000號）│
├──┼───────────────────┤
│三  │空氣槍壹支（槍枝管制編號0000000000號）│
├──┼───────────────────┤
│四  │空氣槍壹支（槍枝管制編號0000000000號）│
├──┼───────────────────┤
│五  │空氣槍壹支（槍枝管制編號0000000000號）│
├──┼───────────────────┤
│六  │空氣槍壹支（槍枝管制編號0000000000號）│
└──┴───────────────────┘
附表三：
┌──┬───────────────────┐
│編號│扣案物名稱                            │
├──┼───────────────────┤
│一  │空氣槍壹支（槍枝管制編號0000000000號）│
├──┼───────────────────┤
│二  │空氣槍壹支（槍枝管制編號0000000000號  │
└──┴───────────────────┘
附錄本案論罪科刑法條全文
槍砲彈藥刀械管制條例第8條：
未經許可，製造、販賣或運輸鋼筆槍、瓦斯槍、麻醉槍、獵槍、
空氣槍或第 4 條第 1 項第 1 款所定其他可發射金屬或子彈具
有殺傷力之各式槍砲者，處無期徒刑或 5 年以上有期徒刑，併
科新臺幣 1 千萬元以下罰金。
未經許可，轉讓、出租或出借前項所列槍枝者，處 5 年以上有
期徒刑，併科新臺幣 1 千萬元以下罰金。
意圖供自己或他人犯罪之用，而犯前二項之罪者，處無期徒刑或
7 年以上有期徒刑，併科新臺幣 1 千萬元以下罰金。
未經許可，持有、寄藏或意圖販賣而陳列第 1 項所列槍枝者，
處 3 年以上 10 年以下有期徒刑，併科新臺幣 7 百萬元以下罰
金。
第 1 項至第 3 項之未遂犯罰之。
犯第 1 項、第 2 項或第 4 項有關空氣槍之罪，其情節輕微者
，得減輕其刑。